【裁判字號】    92,訴,2053
【裁判日期】    921015
【裁判案由】    搶奪等
【裁判全文】
臺灣高雄地方法院刑事判決                        九十二年度訴字第二五三號
    公  訴  人  臺灣高雄地方法院檢察署檢察官
    被      告  辛○○
右列被告因搶奪等案件，經檢察官提起公訴（九十二年度偵字第一二九五七號），嗣
因被告就被訴事實為有罪之陳述，經本院合議庭裁定由受命法官獨任適用簡式審判程
序審理，本院判決如左：
    主  文
辛○○連續意圖為自己不法之所有，以詐術使人將本人之物交付，累犯，處有期徒刑
拾月，並於刑之執行完畢或赦免後，令入勞動場所，強制工作貳年。
    事  實
一辛○○前曾於民國八十一間因竊盜案件，分別經臺灣板橋地方法院判處有期徒刑十
  月及五月確定，又於八十五年間因竊盜案件，經本院判處罰金四千元，及於八十六
  年間因竊盜及恐嚇取財等案件，分別經本院及臺灣高等法院高雄分院判處有期徒刑
  三月、十月及十月確定，上開案件均經執行完畢；復於八十八年間因竊盜案件，經
  臺灣高等法院高雄分院於八十八年七月三十日，以八十八年上易字第一二七二號判
  處有期徒刑五月確定，甫於八十九年十月十二日執行完畢；又於八十九年間因侵占
  案件，經本院判處罰金五千元確定並已執行完畢；最近一次則係於九十一年六月間
  另犯恐嚇取財案件，嗣經本院以九十一年度易字第二九六五號判處有期徒刑六月確
  定，其顯有為財產犯罪之習慣，仍不知悔改，竟基於意圖為自己不法所有之概括犯
  意，連續於附表所示之時間、地點，以附表所示之詐騙方法，使附表編號一至四及
  編號六所示之被害人己○○、丁○○、甲○○、戊○○、乙○○等五人陷於錯誤而
  分別交付附表所示之金錢，共計新臺幣（下同）六千八百四十元，得手後隨即逃逸
  ，而附表編號五所示犯行，則因被害人庚○○察覺有異，未交付金錢，致未得逞。
  嗣經己○○等被害人報案後，經警循線查獲辛○○，並查知上情。
二案經高雄縣政府警察局報告臺灣高雄地方法院檢察署檢察官偵查起訴。
    理  由
一按本件被告辛○○所犯係死刑、無期徒刑、最輕本刑為三年以上有期徒刑以外之罪
  ，其於準備程序就前揭被訴事實為有罪之陳述，經受命法官告知簡式審判程序之旨
  ，並聽取其與公訴人之意見後，本院認無不得或不宜改依簡式審判程序進行之情事
  ，依刑事訴訟法第二百七十三條之一第一項、第二百八十四條之一規定，裁定本件
  由受命法官獨任進行簡式審判程序，合先敘明。
二右揭犯罪事實，業據被告辛○○於警詢、偵查及本院審理中均坦承不諱，核與被害
  人己○○、丁○○、甲○○、戊○○於警詢中，及被害人庚○○、乙○○於警詢及
  偵查中指訴之情節均相符，復有被告所使用其兄黃木榮所有之000000000
  0號行動電話門號之使用人資料暨通聯紀錄一份附卷可稽，足認被告前揭自白與事
  實相符，應堪採為論罪之依據，本案事證明確，被告右揭詐欺取財既遂及未遂犯行
  堪以認定。
三核被告辛○○所為附表編號一至四及編號六所示犯行，係犯刑法第三百三十九條第
  一項詐欺取財罪；其所為附表編號五所示犯行，則係犯同條第三項詐欺取財未遂罪
  。被告先後多次詐欺取財既遂及未遂犯行，時間緊接，方法相似，觸犯構成要件相
  同之罪名，顯係基於概括犯意反覆為之，為連續犯，應依刑法第五十六條之規定，
  論以一較重之詐欺取財既遂罪，並加重其刑。又被告前因竊盜案件，經臺灣高等法
  院高雄分院於八十八年七月三十日，以八十八年上易字第一二七二號判處有期徒刑
  五月確定，甫於八十九年十月十二日執行完畢，有臺灣高等法院被告全國前案紀錄
  表一份在卷足按，其受有期徒刑之執行完畢，五年以內再犯本件有期徒刑以上之罪
  ，為累犯，依刑法第四十七條之規定，加重其刑，並依法遞加之。爰審酌被告正值
  青壯年，不思以合法途徑獲取財物，竟以詐騙手法連續向檳榔攤、冷飲店等六家商
  店之店員詐騙現金花用，危害財產安全，行為殊不足取，惟念其所詐得之金額總計
  僅六千八百四十元，犯後並坦承犯行，態度良好等一切情狀，量處如主文所示之刑
  。按強制工作之立法目的，乃旨在對嚴重性職業犯罪及欠缺正確工作觀念或無正常
  工作因而犯罪者，強制其從事勞動，並學習一技之長及正確之謀生觀念，祈使其日
  後重返社會時得以適應。查本件被告前曾於八十一間因竊盜案件，分別經臺灣板橋
  地方法院判處有期徒刑十月及五月確定，又於八十五年間因竊盜案件，經本院判處
  罰金四千元，及於八十六年間因竊盜及恐嚇取財等案件，分別經本院及臺灣高等法
  院高雄分院判處有期徒刑三月、十月及十月確定，上開案件均經執行完畢；復於八
  十八年間因竊盜案件，經臺灣高等法院高雄分院於八十八年七月三十日，以八十八
  年上易字第一二七二號判處有期徒刑五月確定，甫於八十九年十月十二日執行完畢
  ；又於八十九年間因侵占案件，經本院判處罰金五千元確定並已執行完畢；最近一
  次則係於九十一年六月間另犯恐嚇取財案件，嗣經本院以九十一年度易字第二九六
  五號判處有期徒刑六月確定，此有前揭臺灣高等法院被告全國前案紀錄表及本院九
  十一年度易字第二九六五號判決書各一份在卷足參，被告竟仍不知悔改，於前恐嚇
  取財案件案發未久後，又再犯本件詐欺取財犯行，顯見已養成為財產犯罪之習慣，
  僅藉刑之執行尚不足以根絕其惡性，至被告所提出之員工職務證明書一紙，依其上
  記載係於九十二年十月六日始到職，且僅就職一週而已，實不足以證明被告已養成
  勞動習慣，為使被告具有就業能力，以訓練其謀生技能，爰依刑法第九十條之規定
  ，宣告被告於刑之執行完畢或赦免後，令入勞動場所強制工作二年。又被告持以為
  本件詐欺取財犯行所用之0000000000號行動電話門號ＳＩＭ卡，係其兄
  黃木榮所有之物；而被告植入上開行動電話門號ＳＩＭ卡之行動電話二支（序號：
  000000000000000、000000000000000號），則分
  別係向不詳姓名年籍綽號「阿文仔」、「大胖中」之友人所借用，業據被告供述在
  卷，均非被告所有之物，故不予以宣告沒收，併此敘明。
四被訴搶奪部分業經另行審結。
據上論斷，應依刑事訴訟法第二百七十三條之一第一項、第二百八十四條之一、第二
百九十九條第一項前段，刑法第五十六條、第三百三十九條第一項、第四十七條、第
九十條第一項，罰金罰鍰提高標準條例第一條前段，判決如主文。
本案經檢察官丙○○到庭執行職務。
中      華      民      國      九十二      年      十    月    十五    日
                                  臺灣高雄地方法院刑事庭
                                      法  官 王雅苑
右正本證明與原本無異。
如不服本判決，應於判決送達後十日內，向本院提出上訴狀。
                                      書記官 黃琬婷
中      華      民      國      九十二      年      十    月    十五    日
附錄法條：
中華民國刑法第三百三十九條
 (普通詐欺罪)
意圖為自己或第三人不法之所有，以詐術使人將本人或第三人之物交付者
，處五年以下有期徒刑、拘役或科或併科一千元以下罰金。
以前項方法得財產上不法之利益或使第三人得之者，亦同。
前二項之未遂犯罰之。
附表：
┌─┬─────┬────┬────┬──────────────┐
│編│發生時間  │發生地點│被 害 人│詐騙手法及詐騙金額（新臺幣）│
│號│          │        │        │                            │
├─┼─────┼────┼────┼──────────────┤
│  │九十一年八│高雄縣鳳│己○○  │以其兄黃木榮所有之０九三八九│
│一│月十四日下│山市保泰│        │八七九六七號行動電話門號撥打│
│  │午五時許  │路、永豐│        │000000000號「卡好吃│
│  │          │路口    │        │」檳榔攤電話，佯稱點叫外送檳│
│  │          │        │        │榔及換取紙鈔而誘出被害人後，│
│  │          │        │        │再訛稱其妻稍後會下樓付帳及收│
│  │          │        │        │取檳榔，向被害人詐騙二千元之│
│  │          │        │        │百元紙鈔，得手後逃逸。      │
├─┼─────┼────┼────┼──────────────┤
│  │九十一年九│高雄縣大│丁○○  │以上開行動電話門號撥打０七七│
│二│月一日下午│寮鄉四維│        │０一四二０三號「進來涼八寶冰│
│  │四時三十分│路「大寮│        │」店電話，佯稱點叫外送八寶冰│
│  │許        │農會中庄│        │及僅有千元鈔票需找零而誘出被│
│  │          │分部」附│        │害人後，再訛稱其妻在轉角處房│
│  │          │近      │        │屋內等候八寶冰及付款，向被害│
│  │          │        │        │人詐騙九百四十元之零錢，得手│
│  │          │        │        │後逃逸。                    │
├─┼─────┼────┼────┼──────────────┤
│  │九十一年九│高雄縣鳥│甲○○  │以上開行動電話門號撥打０七七│
│三│月三日上午│松鄉仁美│        │三三三五一二號「小熊維尼」冷│
│  │九時許    │村學堂路│        │飲店電話，佯稱點叫外送冬瓜茶│
│  │          │「仁美國│        │及換取紙鈔而誘出被害人，再訛│
│  │          │小」附近│        │稱其妻係「仁美國小」對面理髮│
│  │          │        │        │店之老闆娘，請被害人將冬瓜茶│
│  │          │        │        │送至該店並取款，向被害人詐騙│
│  │          │        │        │一千元之百元紙鈔及九百元之零│
│  │          │        │ │錢，得手後逃逸。            │
├─┼─────┼────┼────┼──────────────┤
│  │九十一年九│高雄縣鳳│戊○○  │以上開行動電話門號撥打０七七│
│四│月三日晚上│山市中山│        │四三五九六六號「活力點子」冷│
│  │七時許    │西路「高│        │飲店電話，佯稱點叫外送果汁及│
│  │          │島健器材│        │僅有千元鈔票需找零而誘出被害│
│  │          │」店前  │        │人，再訛稱其妻在附近自助餐店│
│  │          │        │        │內等候果汁及付款，向被害人詐│
│  │          │        │        │騙九百元之零錢，得手後逃逸。│
├─┼─────┼────┼────┼──────────────┤
│  │九十一年九│高雄縣鳳│庚○○  │以上開行電話門號撥打０七七一│
│五│月二十日凌│山鳳南路│        │五七三０七號「千流」檳榔攤電│
│  │晨四時三十│「台灣網│        │話，佯稱點叫外送檳榔及換取紙│
│  │分許      │際網路」│        │鈔而誘出被害人，再訛稱「台灣│
│  │          │店前    │        │網際網路」店內小姐會付帳，向│
│  │       │        │        │被害人詐騙二千元，經被害人察│
│  │          │        │        │覺有異，而未交付金錢，致未得│
│  │          │        │        │逞。                        │
├─┼─────┼────┼────┼──────────────┤
│  │九十一年九│高雄縣鳳│乙○○  │持行動電話請被害人撥打電話給│
│六│月二十一日│山市海洋│        │該店老闆，而佯裝與老闆通話後│
│  │上午十一時│二路「阿│        │，再向被害人訛稱老闆有叫貨，│
│  │許        │二冰茶」│        │當日下午會送貨至該店，向被害│
│  │          │        │        │人詐騙一千一百元之貨款，得手│
│  │          │        │        │後逃逸。                    │
└─┴─────┴────┴────┴──────────────┘


司法院資訊處製作；財團法人民間司法改革基金會備份。
